臺灣臺北地方法院交通事件裁定　　　　 93年度交聲字第897號
　　異　議　人
　　即受處分人　甲○○
上列受處分人因違反道路交通管理處罰條例案件，對於台北市交
通事件裁決所中華民國93年7月27日所為之處分（原處分案號：
北市裁3字第裁22—ACU224458、224459號）聲明異議，本院裁定
如下：
    主    文
原北市裁三字第裁二二－ＡＣＵ二二四四五八號違反道路交通管
理事件裁決書之處分撤銷。
上開撤銷部分，甲○○汽車駕駛人，駕駛汽車不服從交通勤務警
察之稽查，處罰鍰新台幣玖佰元，並予記違規點數壹點。
其餘異議駁回。
    理    由
一、按受處分人不服道路交通管理處罰條例第8條所定主管機關
    所為之處罰者，得於接到裁決書之翌日起20日內，向管轄地
    方法院聲明異議，道路交通管理處罰條例第87條第1項定有
    明文。查本件原處分機關台北市交通事件裁決所北市裁3字
    第裁22—ACU224458、224459號之違反道路交通管理事件裁
    決書，於民國93年8月4日送達至本件異議人即受處分人甲○
    ○台北市○○○路○段59巷31弄37之1號之居所，經受處分人
    本人收受，有郵政掛號郵件收件回執附卷可稽，受處分人至
    遲原應於93年8月24日聲明異議，惟因台北市各政府機關及
    本院於同月24、25日，均因颱風放假停止上班，是本件受處
    分人於93年8月26日具狀聲明異議，尚未逾法定20日期限，
    先予敘明。
二、按汽車駕駛人轉彎時，有不依標誌、標線、號誌之指示者，
    處200（銀）元以上600（銀）元以下罰鍰，又按汽車駕駛人
    ，駕駛汽車有不服從交通勤務警察之稽查，處新台幣900元
    以上1,800元以下罰鍰，道路交通管理處罰條例第48條第2款
    、第60條第2項第1款分別定有明文；再按汽車駕駛人有違反
    道路交通管理處罰條例第48條、第60條第2項之規定者，除
    依原條款處罰鍰外，並各記違規點數1點，亦為同條例第63
    條第1項第1款所明定。
三、本件案外人天網電子股份有限公司所有之車號2D－4935號自
    用小客車，經台北市政府警察局中正第二分局員警逕行舉發
    於93年5月30日23時10分，在設有禁止左轉標誌之台北市○
    ○○路與辛亥路口違規左轉，及駕駛人有不服從稽查人員稽
    查，拒絕出示證件之違規，經異議人即受處分人甲○○於應
    到案日期前申訴，自承為駕駛人，經原處分機關台北市交通
    事件裁決所審查結果，認上開車輛確有前述違規行為，且車
    輛所有人之處罰，應歸責車輛駕駛人，而就違規左轉部分，
    依道路交通管理處罰條例第48條第2款、第63條第1項第1款
    規定，裁處受處分人罰鍰新台幣600元，及記違規點數1點，
    就不服從交通勤務警察稽查部分，依同條例第60條第2項第1
    款，裁處受處分人罰鍰新台幣900元，有台北市政府警察局
    舉發違反道路交通管理事件通知單（北市警交大字第ACU224
    458、224459號）、台北市交通事件裁決所違反道路交通管
    理事件裁決書（北市裁3字第裁22－ACU224458、224459號）
    等件附卷可稽。
三、受處分人異議意旨略以：伊於93年5月30日晚間，因約好要
    去台北市○○○路的師大路與台電大樓間接女兒，伊駕駛前
    述車輛從仁愛路接中山南路後，即直行羅斯福路，於辛亥路
    口遇到紅燈，變綠燈後繼續前進，在台電大樓前幾呈停止狀
    態，有警察過來說伊從辛亥路違規左轉羅斯福路，讓伊十分
    驚訝，伊並無違規左轉情事，後來警察要求看證件，伊認為
    既未違規，怎麼可以說看就看呢？因此並未出示證件，這時
    員警口頭警告，不出示證件會再開乙張，但伊認為違規並不
    成立，何來第2次違規，爰對原處分不服，聲明異議云云。
四、訊據受處分人自承於前揭時間，駕駛車號2D－4935號自用小
    客車行經台北市○○○路，及遇警攔停稽查時拒絕出示證件
    ，惟矢口否認有何違規左轉情事，並辯稱伊無違規，自無須
    出示證件云云。惟查：受處分人於前揭時間駕駛車號2D－49
    35號自用小客車，行駛台北市○○路至羅斯福路口時，於設
    有禁止左轉標誌之該路口，違規左轉至羅斯福路，經斯時適
    停靠在該路口之警車隨後跟隨，為警在羅斯福路之台電大樓
    前攔停，告知受處分人違規事實後，要求受處分人出示駕照
    、行照接受稽查，為受處分人所拒絕，嗣經警以逕行舉發方
    式舉發等情，業據證人即舉發員警台北市政府警察局中正第
    二分局小隊長葉慶福於本院訊問時結證綦詳（見本院93年9
    月30日訊問筆錄），按證人乃原處分機關舉發受處分人有上
    述違規行為之原證人，其並到庭具結擔保其供述之真實性，
    且在負擔偽證罪之心理處罰狀態下，證述受處分人經認定違
    規及受舉發之經過，依本件卷存證據資料並無任何積極證據
    足資證明證人上述證述係屬虛偽，亦無足以令人顯信證人之
    證述為不可採之品格證據或前科證據存在，自堪信證人之證
    言為真實，執勤員警本其維護交通秩序安全職責所為之舉發
    ，亦應受到合法正確之推定，況本件受處分人就其所辯之行
    車動線，並未聲請或提出任何證據以供本院調查審酌，受處
    分人空言辯稱其係一直直行羅斯福路，並未在辛亥路與羅斯
    福路口違規左轉云云，尚難採信；又受處分人既經警攔停，
    並告知違規事實，要求出示駕照、行照接受稽查，縱受處分
    人對員警告知之違規內容有爭議，仍非不得依法尋求救濟途
    徑，受處分人拒絕出示證件接受稽查，其有駕駛汽車不服從
    交通勤務警察稽查之違規行為，亦屬灼然。
五、綜上，受處分人確有駕駛汽車不依標誌之指示而違規左轉，
    及不服從交通勤務警察稽查之違規行為，原處分機關就違規
    左轉部分（北市裁3字第裁22－ACU224458號裁決書），依道
    路交通管理處罰條例第48條第2款、第63條第1項第1款規定
    ，裁處罰鍰新台幣600元、記違規點數1點，又就不服從交通
    勤務警察稽查部分（北市裁3字第裁22－ACU224459號裁決書
    ），依同條例第60條第2項第1款之規定，裁處罰鍰新台幣
    900元，(1)就違規左轉部分，原處分機關之處分並無違誤，
    受處分人此部分之異議為無理由，應予駁回；(2)就受處分人
    不服從交通勤務警察稽查部分，揆諸上揭說明，汽車駕駛人
    有違反道路交通管理處罰條例第60條第2項規定之行為時，
    亦應依同條例第63條第1項第1款規定，記違規點數1點，而
    本件原處分機關北市裁3字第裁22－ACU224459號裁決書，漏
    未於裁決書之處罰主文欄內記載並應記受處分人違規點數1
    點，雖原處分機關於致本院之聲明異議案件移送書上，記載
    該裁決書處罰主文漏植違規點數1點，惟按記違規點數亦屬
    涉及受處分人權利義務之重要處罰內容，自不得逕以於移送
    書上補正之方式為之，是本件受處分人之異議雖無理由，惟
    原北市裁3字第裁22－ACU224459號裁決書之處分，既有前述
    違誤，自應由本院將該處分撤銷，而以受處分人違反道路交
    通管理處罰條例第60條第2項第1款規定，裁處罰鍰新台幣
    900元，並依同條例第63條第1項第1款規定，記違規點數1點
    ，以資適法。
據上論斷，依道路交通案件處理辦法第19條、第20條前段，裁定
如主文。
中　　華　　民　　國　　94　　年　　2　　月　　 18    日
　　　　　　　　　交通法庭法　官　孫曉青
以上正本證明與原本無異
如不服本裁定應於送達後5日內向本院提出抗告狀
　　　　　　　　　　　　　書記官　劉  綺
中　　華　　民　　國　　94　　年　　2　　月　　 18    日
